臺灣高等法院刑事判決
111年度交上易字第157號
上  訴  人  臺灣新北地方檢察署檢察官
被      告  曹榮芳


上列上訴人因被告過失傷害案件，不服臺灣新北地方法院110年
度審交易字第837號，中華民國111年1月20日第一審判決（起訴
案號：臺灣新北地方檢察署110年度偵字第24850號），提起上訴
，本院判決如下：
    主  文
上訴駁回。
曹榮芳緩刑貳年。
    事  實
本件犯罪事實與原判決書事實欄（如附件）之記載相同，茲引用
之。
    理  由
壹、審理範圍
    按刑事訴訟法第348條於民國110年6月16日修正，同年月18
    日施行，修正施行前該條規定「上訴得對於判決之一部為之
    （第1項）；未聲明為一部者，視為全部上訴。對於判決之
    一部上訴者，其有關係之部分，視為亦已上訴（第2項）」
    ，修正施行後規定「上訴得對於判決之一部為之（第1項）
    。對於判決之一部上訴者，其有關係之部分，視為亦已上訴
    。但有關係之部分為無罪、免訴或不受理者，不在此限（第
    2項）。上訴得明示僅就判決之刑、沒收或保安處分一部為
    之（第3項）」。本件被告曹榮芳經原審判決後，檢察官於1
    11年5月31日提起上訴繫屬本院（見本院卷第3頁），自應適
    用修正後之刑事訴訟法第348條。原審判處被告過失傷害人
    罪，檢察官於本院審理程序中表示本案僅就量刑部分上訴（
    見本院卷第64頁），故本院以原審認定之犯罪事實及論罪為
    基礎，僅就原審判決量刑部分審理，先予敘明。
貳、駁回上訴之理由
一、原審調查審理後，因認被告犯行之事證明確，並審酌被告之
    素行、智識程度、家庭經濟狀況、過失程度、告訴人所受傷
    害等情，尚未賠償損害之犯後態度等一切情狀，量處拘役40
    日，並諭知易科罰金之標準為1千元折算1日，經核原審量刑
    尚屬妥適，並無失之過重或違反罪責相當原則之不當。
二、檢察官上訴意旨以：被告未與告訴人達成和解，故應再予從
    重量刑等語。惟按刑之量定，為求個案裁判之妥當性，法律
    賦予法院裁量之權，量刑輕重，屬為裁判之事實審法院得依
    職權自由裁量之事項，苟其量刑已以行為人之責任為基礎，
    並斟酌刑法第57條各款所列情狀，在法定刑度內，酌量科刑
    ，如無偏執一端，致明顯失出失入情形，上級審法院即不得
    單就量刑部分遽指為不當或違法。（最高法院72年台上字第
    6696號判決要旨參照）。本件原審就被告量刑之責任基礎，
    已於原判決理由中詳為說明，經審酌告訴人所受傷害為右側
    手腕、雙側肩膀挫傷、雙膝挫傷等傷害，未達骨折之程度，
    諭知刑度難謂過輕。又被告於本院審理中業已與告訴人2萬
    元達成和解，有和解筆錄在卷足參（見本院卷第68頁、第69
    頁），並於111年9月21日，匯款給付完畢，有兆豐國際商業
    銀行存款憑條在卷可證（見本院卷第71頁），檢察官執此指
    摘原判決量刑過輕，尚不足採，並無理由，應予駁回。
參、緩刑之諭知　　
　　查被告未曾因故意犯罪而受有期徒刑以上刑之宣告，有本院
    被告前案紀錄表在卷可參，其僅因一時疏失致罹刑典，惡性
    不深，且已坦承犯行，與告訴人成立和解，並履行，堪認尚
    有悔過彌補之誠意。被告經此偵、審程序及刑之宣告後，日
    後自當知所警惕，信無再犯之虞，是本院認對被告所宣告之
    刑以暫不執行為適當，爰依刑法第74條第1項第1款併予宣告
    緩刑2年，以啟自新。
據上論斷，應依刑事訴訟法第368條、第373條，刑法第74條第1
項第1款判決如主文。　
本案經檢察官魏子凱提起公訴，檢察官陳漢章提起上訴，檢察官
陳玉華到庭執行職務。
中　　華　　民　　國　　111 　年　　9 　　月　　28　　日
                  刑事第八庭  審判長法　官  陳世宗
                                    法　官  吳勇毅
                                    法　官  呂寧莉
以上正本證明與原本無異。
不得上訴。
                                    書記官  賴資旻
中　　華　　民　　國　　111 　年　　9 　　月　　28　　日
附件：原判決認定犯罪事實：
　　「曹榮芳於民國110年1月22日8時30分許，駕駛車牌號碼000
    -0000號營業小客車，沿新北市新莊區重新堤外道往樹林方
    向行駛，於途中見分隔島施工而拆除，曹榮芳遂於該處迴轉
    欲往臺北方向，本應注意車輛迴車前，應暫停並顯示左轉燈
    光或手勢，看清無來往車輛並注意行人通過，始得迴轉，而
    依當時情形天候晴、日間自然光線、柏油路面乾燥、無缺陷
    、無障礙物、視距良好，並無不能注意情事，竟疏未注意讓
    對向來車先行即貿然迴轉，致斯時騎乘車牌號碼000-000號
    普通重型機車沿重新堤外道往臺北方向直行之馮照鈞剎車不
    及，因而追撞曹榮芳前開營業小客車之後方保險桿，致馮照
    鈞人事倒地，並受有右側手腕、雙側肩膀挫傷、雙膝挫傷等
    傷害。」